臺灣高等法院刑事裁定
109年度抗字第1266號
抗  告  人  
即 受刑 人  呂佳憲



上列抗告人因肇事逃逸等案件，不服臺灣新北地方法院中華民國
一０九年七月十日定應執行刑裁定（一０九年度聲字第二六六０號
），提起抗告，本院裁定如下：
    主  文
抗告駁回。                                             
    理  由
一、原裁定意旨如附件（原裁定書附表一編號3之「最後事實審
    」之「案號」欄應更正為「108年度審易緝字第18號」）。
二、抗告意旨略以：抗告人於民國九十八年間犯竊盜等案，與原
    裁定附表一編號11犯罪日期九十七年四月十五日所示行為後
    ，刑法第五十條業於ㄧ０二年一月廿三日修正公布，並於同年
    月廿五日施行，參諸刑法總則編第7章有關數罪併罰之規定
    ，係立法者基於刑事政策之考量，避免數罪累計而處罰過嚴
    、罪責失衡，藉此將受刑人所犯數罪合併之刑度得以重新裁
    量，防止刑罰過苛，以保障人權；而上開更定之應執行刑，
    不應比前定之應執行刑加計其他裁判所處刑期後為重，否則
    即與法律秩序理念及法律目的之內部界限有違，難認適法，
    請求依法重新更定應執行之刑，以符法治云云。
三、按數罪併罰，分別宣告其罪之刑，而宣告多數有期徒刑者，
    於各刑中之最長期以上，各刑合併之刑期以下，定其刑期，
    但不得逾三十年，刑法第五十一條第五款定有明文。又按執
    行刑之量定，係事實審法院之職權，本有自由裁量之餘地，
    原裁定所定執行刑，倘未逾法定刑範圍，亦無明顯違背正義
    ，要難指摘為不當（最高法院九十五年度台抗字第五四九號
    裁定意旨參照）。再按法律上屬於自由裁量之事項，有其外
    部性及內部性界限，並非概無拘束。依據法律之具體規定，
    法院應在其範圍選擇為適當之裁判者，為外部性界限；而法
    院為裁判時，應考量法律之目的，及法律秩序之理念所在者
    ，為內部性界限。法院為裁判時，二者均不得有所踰越。在
    數罪併罰，有二裁判以上，定其應執行之刑時，固屬於法院
    自由裁量之事項，然仍應受前揭外部性界限及內部性界限之
    拘束（最高法院八十年台非字第四七三號判例、九十四年度
    台非字第二三三號判決意旨參照）。
四、經查：抗告人犯附表一及附表二所示之罪，先後經臺灣新北
    地方法院及本院分別判處如附表所示之刑確定在案，有各該
    案件判決書及本院被告前案紀錄表在卷可稽。揆諸上開說明
    ，本案定應執行刑時，以①附表一所示之罪，應於最長刑期
    一年四月以上，及刑期總和十七年八月以下，且不得逾越自
    由裁量之內部界限十一年五月（曾定應執行刑部份，計酌扣
    六年三月），原裁定就附表一所示之廿四罪，定應執行刑八
    年；②附表二所示之罪，應於最長刑期七月以上，及刑期總
    和一年五月以下之範圍內酌定，原裁定就附表二所示之三罪
    ，定應執行刑一年三月，均符前開內、外部性界限，亦無何
    違背比例原則之情形，自難認原審就本件裁量權之行使有何
    違法或不當之處。綜上，原審就本件裁量權行使，既無違反
    比例原則或濫用之違法或不當情事，抗告人徒憑己見，主張
    原審裁定有違比例原則云云，顯無理由，應予駁回。
五、據上論斷，應依刑事訴訟法第四百十二條，裁定如主文。
中    華    民    國  一０九  年    八    月    五    日
                  刑事第四庭審判長法　官  陳筱珮
                                　法　官  邱滋杉
                                  法　官  陳玉雲
以上正本證明與原本無異。
如不服本裁定，應於收受送達後五日內向本院提出再抗告狀。
                                  書記官  蔡麗春
中    華    民    國  一０九  年    八    月    五    日